臺灣宜蘭地方法院刑事判決　　　　　　　　　　　　　九十一年度交訴字第三六號
　　公　訴　人　臺灣宜蘭地方法院檢察署檢察官
　　被　　　告　甲○○
右列被告因過失致死等案件，經檢察官提起公訴（九十一年度偵字第一四四一號），
本院判決如左：
    主  文
甲○○從事業務之人，因業務上之過失致人於死，處有期徒刑伍月，如易科罰金以參
佰元折算壹日。緩刑貳年。
    事  實
一、甲○○係在設於宜蘭縣壯圍鄉○○路二四八號義豐商行（負責人丙○○）擔任送
    貨員，平日負責駕車送貨，乃以駕駛為其附隨業務之人。甲○○於民國九十一年
    四月十七日下午，駕駛車號Ｕ三－一四四八號自小貨車沿宜蘭縣三星鄉○○○路
    往大隱村方向欲送貨至三星地區之超市，同日下午一時四十分許，行經上開路段
    與三星鄉○○○路之無號誌之交岔路口，本應注意汽車駕駛人行經無號誌之交岔
    路口時，應減速慢行，且依當時情形，天候陰、日間有自然光線、路面乾燥無缺
    陷、道路無障礙且視距良好，並無不能注意之情，竟疏未注意，於未減速慢行即
    貿然駛越上揭路口，致與沿上揭東西六路西往東方向之由林淑惠所騎乘車號ＧＷ
    Ｑ－一三八號附載其子陳嘉豪之機車發生碰撞，造成陳嘉豪受有右額頭皮血腫、
    右上眼瞼撕裂傷、右腳前外側深部撕裂傷等傷害（此部分業據撤回告訴）；林淑
    惠受有多發性損傷併內出血、頭胸腹四肢挫傷併骨折等傷害，經送醫急救後因傷
    重而不治死亡。甲○○於肇事後犯罪未被發覺前，即撥打電話報警，並向現場處
    理警員自承肇事，自首願意接受裁判。
二、案經林淑惠配偶乙○○告訴暨臺灣宜蘭地方法院檢察署檢察官自動檢舉偵查起訴
    。
    理  由
一、訊據被告坦承有於上述時地駕車不慎與自該路口左方駛來由被害人林淑惠所騎乘
    之機車發生碰撞，造成林淑惠受有前述傷害而傷重死亡等情，核與告訴人乙○○
    指訴其妻林淑惠因車禍傷重死亡等情相符，並有道路交通事故調查報告表、現場
    圖及照片可憑。而被害人林淑惠因車禍受有前揭傷害經送醫後不治死亡等情，亦
    經檢察官督同法醫師相驗屬實，並制有相驗屍體證明書、驗斷書及勘驗筆錄存卷
    可參。
二、按汽車行經無號誌之交岔路口應減速慢行，作隨時停車之準備。道路交通安全規
    則第九十三條第一項第三款定有明文。經查車禍發生後於上揭路口中心處遺留有
    機車刮地痕、且刮地痕沿該南北四路向北延伸約有十五公尺，而Ｕ三－一四四八
    號自小貨車所遺留之煞車痕則在機車倒地之刮地痕起點之北向，顯見被告所駕之
    自小貨車係於撞擊被害人所騎乘之機車後才知要採煞車，應可確認。且觀自小貨
    車車損點係車頭中央與右側受損嚴重，此有車損照片附卷足稽，足見被告駕車行
    經前述無號誌交岔路口時，並未減速慢行，至為明顯。而依當時情形，天候陰、
    日間有自然光線、路面無缺陷、道路無障礙、視距良好並無不能注意之情，被告
    竟疏未注意上述規定，而與屬左方車（沿前開東西六路由西往東方向）之由林叔
    惠所騎乘之機車發生碰撞，是被告前述駕駛行為顯有過失，且與被害人之死亡結
    果有相當之因果關係。被害人林淑惠雖騎乘前述機車於上揭路口未減慢行，且未
    讓屬右方車之被告所駕駛之自小貨車先行而就本件車禍發生與有過失，然此僅能
    為被告減免民事上賠償之依據，要不能據此為被告免責之論據。另本件車禍經送
    台灣省基宜區車輛行車事故鑑定委員會鑑定結果，亦就被告駕駛自小貨車行經無
    號誌之交岔路口，未減速行駛而發生本件車禍係屬肇事次因等情，採相同之見解
    ，此有前述委員會九十一年九月四日基宜鑑字第九一０四九六號函可證。是本件
    被告過失犯行明確，應依法論科。
三、按被告係受僱於義豐商行任送貨員，平日負責駕車送貨，乃以駕駛為其附隨業務
    ，為從事業務之人，是核被告所為，係犯刑法第二百七十六條第二項之業務過失
    致人於死罪。被告於肇事後犯罪未被發覺前，撥打電話報警，並向現場處理警員
    自承肇事，願意接受裁判等情，此有宜蘭縣警察局三星分局大隱派出所自首調查
    表、甲○○電話通連紀錄可查，是被告符合自首規定，應減輕其刑。爰審酌被告
    過失程度、造成被害人死亡之結果、已與告訴人達成和解並已賠償及犯罪後態度
    良好等一切情狀，量處如主文所示之刑，並諭知易科罰金之折算標準。又被告未
    曾受有期徒刑以上刑之宣告，此有台灣高等法院檢察署刑案紀錄簡覆表可參，被
    告經此教訓，當知警惕，應無再犯之虞，本院認前所宣告之刑以暫不執行為適當
    ，爰併宣告緩刑二年，以啟自新。
四、公訴意旨另以：
（一）被告甲○○於上揭時地駕車本應注意汽車駕駛人行經無號誌之交岔路口時，應
減速慢行，且依當時情形，天候陰、日間有自然光線、路面乾燥無缺陷、道路
      無障礙且視距良好，並無不能注意之情，竟疏未注意，於未減速慢行即貿然駛
      越上揭路口，致與沿上揭東西六路西往東方向之由林淑惠所騎乘車號ＧＷＱ－
      一三八號附載其子陳嘉豪之機車發生碰撞，造成陳嘉豪受有右額頭皮血腫、右
      上眼瞼撕裂傷、右腳前外側深部撕裂傷等傷害等情，認被告亦涉有刑法第二百
      八十四條第二項之業務過失致傷罪嫌。
（二）按告訴乃論之罪，告訴人於第一審辯論終結前得撤回其告訴，又告訴經撤回者
      ，應諭知不受理之判決，刑事訴訟法第二百三十八條第一項、第三百零三條第
      三款定有明文。
（三）本件告訴人乙○○告訴被告甲○○過失傷害案件，起訴書認被告係觸犯刑法第
      二百八十四條第二項前段之罪，依同法第二百八十七條前段之規定，須告訴乃
      論。茲據告訴人乙○○具狀撤回其告訴，惟公訴人認此部分如構成犯罪，與前
      述有罪部分係有想像競合之裁判上一罪之關係，故爰不另為不受理之諭知。
據上論斷，應依刑事訴訟法第二百九十九條第一項前段、刑法第二百七十六條第二項
、第六十二條前段、第四十一條第一項、第七十四條第一款、罰金罰鍰提高標準條例
第一條前段、第二條，判決如主文。
本案經檢察官賴慶祥到庭執行職務
中      華      民      國    九十一    年     九     月     二十七     日
                                        臺灣宜蘭地方法院交通法庭
                                            法  官  蔡  仁  昭
右正本證明與原本無異。
如不服本判決，應於判決送達後十日內，向本院提出上訴狀。（應附繕本）
                                            書記官  吳  慧  芳
中      華      民      國    九十一    年     九     月     二十七     日
所犯法條：
中華民國刑法第二百七十六條第二項
 (過失致死罪)
從事業務之人，因業務上之過失犯前項之罪者，處五年以下有期徒刑或拘役，得併科
三千元以下罰金。
